Minutes et répertoires du notaire Louis JACQUELIN, novembre 1549 - 1571 (étude IX)
Archives nationales
Minutes et répertoires du notaire Louis JACQUELIN (étude IX)
novembre 1549 - 1571
MC/ET/IX/186 - MC/ET/IX/202
Etude IX; Jacquelin, Louis
Archives nationales de France
Minutes et répertoires: la loi 2008-696 du 15 juillet 2008 relative aux archives a fixé à 75 ans à compter de la date de l'acte, ou à 25 ans à compter de la date du décès de l'intéressé si ce délai est plus bref, le délai de communication des minutes et répertoires des notaires; ce délai est porté à 100 ans à compter de la date de l'acte si le document se rapporte à un mineur (code du Patrimoine, articles L213-2, 4e d et 5e).
Autres documents de l'étude (dossiers de clients, comptabilité...): s'agissant d'archives privées, ces documents sont communicables selon les modalités fixées par le déposant ou le donateur.
Certains documents ne sont pas accessibles en raison de leur mauvais état de conservation.
Versement
Attention: ce notaire n'a pas laissé de répertoire pour son activité dans l'étude IX.
Des feuillets avec une table alphabétique par prénom des clients sont insérés au début ou à la fin de chaque registre des minutes entre MC/ET/IX/187 et MC/ET/IX/195.
Accès aux instruments de recherche de tous les notaires de l’étude IX
Archives de l'étude IX
- Minutes de Louis JACQUELIN, novembre 1549 - 1571; MC/ET/IX/186 - MC/ET/IX/202
  - Minutes. 1549, novembre - 1561, janvier, novembre 1549 - janvier 1561; MC/ET/IX/186
    Informations complémentaires:
    1549, novembre: deux actes.
    1550, mars et décembre: 4 actes.
    1551, après le 3 juillet.
    1553, novembre.
    1555, mai, juin, juillet, décembre.
    1556, janvier à avril et juin.
    1557, août: un acte et novembre.
    1558, janvier et février, 14 mai: le folio XXVII du registre de 1558 porte 3 actes.
    1559, mars à mai.
    1560, janvier à juin et novembre.
    1561, janvier..
    Informations concernant le classement:
    Le niveau inférieur de description, quand il existe, correspond aux minutes d'actes. Toutes les minutes ne sont pas forcément décrites une à une. Les descriptions de ces minutes sont plus ou moins détaillées.
    - Bail à loyer par Gilles et Guillaume Lebreton, maîtres des œuvres et juré de l'office de maçonnerie, se portant fort pour Jacques Lebreton, maître maçon leur frère, Michel Le Tellier, notaire au Châtelet, à cause de sa femme, envers Jennelle dit Herpin, marchand de chevaux, de 3 étables, montre à chevaux et petit jardin, sis rue du Renard, des dépendances de l'hôtel de la Housse Gillet, sis rue Saint-Denis, près du jeu de paume de la Salamandre, moyennant 100 livres tz. par an, sous réserve de droit de passage par les bailleurs lors des entrées du roi et autres par la rue Saint-Denis., 20 décembre 1550; MC/ET/IX/186
      Origine de l'information:
      Histoire de l'art XVIe siècle, 1530-1600 (2698 actes), par Catherine Grodecki, 1971-1986 (fichier papier entièrement dématérialisé; voir contexte dans le Plan d’orientation général - Notaires de Paris, guides thématiques du Minutier).
      Date de révision: 2011
      Date de création de la notice: 2009
      bail; Renard (rue du); Saint-Denis (rue); Saint-Denis (rue); Lebreton, Gilles; Lebreton, Guillaume; Lebreton, Jacques; Le Tellier, Michel; Jenelle dit Herpin (M.); maçon; notaire; commerçant
    - Tenture de la vie de Jesus commandée par le cardinal de Bourbon pour l'abbaye de Saint-Denis. - Marché par lequel Jean Huiselin l'aîné, maître tapissier de haute lisse, s'engage à faire dans les quatre mois pour Pierre de Larris, maître du même état (...)., 1er janvier 1556 - 1556; MC/ET/IX/186
      Le marché est conclu moyennant 110 sols tournois l'aune carrée, sur quoi 38 livres 10 sols tournois ont été avancées à Jean Huisselin en présence des notaires.
      Documents du Minutier central des notaires de Paris, Histoire de l'art au XVIe siècle (1540-1600) [525 actes], par Catherine Grodecki, tome I, Architecture, vitrerie, menuiserie, tapisserie, jardins, Paris, Archives nationales, 1985, p. 295, notice n° 420 (instrument de recherche imprimé dématérialisé, certaines notices sont plus détaillées dans la version intégrale accessible en ligne par la rubrique 'Autres instruments de recherche', voir contexte dans le Plan d’orientation général - Notaires de Paris, guides thématiques du Minutier).
      Documents du Minutier central des notaires de Paris, Histoire de l'art au XVIe siècle (1540-1600), par Catherine Grodecki, tome I, Architecture, vitrerie, menuiserie, tapisserie, jardins, Paris, Archives nationales, 1985, 392 p.
    - Promesse de Jacques Langlois, maître tapissier de haute lisse, à Pierre de Larris, de faire pour lui dans les cinq mois une pièce de tapisserie semblable à celle décrite dans le marché ci-dessus [cf. acte p. 295 n° 420 de l'instrument de recherche], sinon que dans l'ovale il fera une Crucifixion selon le patron qu'il en a vu, ou le mystère de l'Ascension, à son choix., 6 janvier 1556; MC/ET/IX/186
      Sur ce marché, Pierre de Larris s'engage à avancer sous huictaine 23 livres 10 sols tournois et 30 livres tournois avant la Chandeleur.
      Documents du Minutier central des notaires de Paris, Histoire de l'art au XVIe siècle (1540-1600) [525 actes], par Catherine Grodecki, tome I, Architecture, vitrerie, menuiserie, tapisserie, jardins, Paris, Archives nationales, 1985, p. 295, notice n° 421 A la suite (instrument de recherche imprimé dématérialisé, certaines notices sont plus détaillées dans la version intégrale accessible en ligne par la rubrique 'Autres instruments de recherche', voir contexte dans le Plan d’orientation général - Notaires de Paris, guides thématiques du Minutier).
    - Autre marché passé par Jacques Langlois avec Pierre de Larris dans les mêmes termes que le marché précédent [cf. acte p. 295 n° 421 de l'instrument de recherche], sinon que le sujet tissé dans l'ovale sera une Crucifixion., 6 janvier 1556; MC/ET/IX/186
      Documents du Minutier central des notaires de Paris, Histoire de l'art au XVIe siècle (1540-1600) [525 actes], par Catherine Grodecki, tome I, Architecture, vitrerie, menuiserie, tapisserie, jardins, Paris, Archives nationales, 1985, p. 296, notice n° 422 (instrument de recherche imprimé dématérialisé, certaines notices sont plus détaillées dans la version intégrale accessible en ligne par la rubrique 'Autres instruments de recherche', voir contexte dans le Plan d’orientation général - Notaires de Paris, guides thématiques du Minutier).
    - Titre nouvel d'un arpent de terre près Saint-Denis-du-Port concernant Pierre CUTHE ou QUTHE, marchand apothicaire, bourgeois de Paris, à cause de Roberte BERTHE, sa femme, et Rolliant BERTHE, maître es arts, et Pierre SANSSON, marchand et bourgeois de Paris., 28 mars 1556; MC/ET/IX/186
      Fichier dit 'général' XVIe siècle (env. 30.000 actes), par le personnel du Minutier, 1930-1999 (fichier papier entièrement dématérialisé; voir contexte dans le Plan d’orientation général - Notaires de Paris, guides thématiques du Minutier).
      Date de création de la notice: 2008
      titre nouvel; Lagny-sur-Marne (Seine-et-Marne); Cuthe, Pierre, Quthe, Pierre; Berthe, Roberte; Berthe, Rolliant; Sansson, Pierre; pharmacien
    - Subrogation par Marc Bechot, 'graveur général du Roi', de Claude de Héry, marchand orfèvre, bourgeois de Paris, en ses lieu, droit et action dans les offices de jaugeur de vins pour les villes de Châlons, Vertus, Bergères et villages environnants, suivant les lettres de provision qui lui en ont été envoyées par le Roi et selon les accords passés auparavant entre eux à ce sujet., 31 mars 1556; MC/ET/IX/186
      Documents du Minutier central des notaires de Paris, Histoire de l'art au XVIe siècle (1540-1600) [477 actes], par Catherine Grodecki, tome II, Sculpture, peinture et gravure, broderie, faïence et émaillerie, orfèvrerie et joaillerie, armes et armures, Paris, Archives nationales, 1986, p. 276, notice n° 950 (instrument de recherche imprimé dématérialisé, certaines notices sont plus détaillées dans la version intégrale accessible en ligne par la rubrique 'Autres instruments de recherche', voir contexte dans le Plan d’orientation général - Notaires de Paris, guides thématiques du Minutier).
      Documents du Minutier central des notaires de Paris, Histoire de l'art au XVIe siècle (1540-1600), par C. Grodecki, tome II, Sculpture, peinture et gravure, broderie, faïence et émaillerie, orfèvrerie et joaillerie, armes et armures, Paris, Archives nationales, 1986, 344 p.
  - Minutes. 1556, 8 avril - 1557, 17 avril, 8 avril 1556 - 17 avril 1557; MC/ET/IX/187; registre
    A la fin, table alphabétique par prénom de client insérée.
    - Inventaire après décès de Marie Tronson, femme de Pierre Duchesneau, écuyer, greffier ordinaire de la prévôté de l'hôtel et de la grande prévôté de l'Ile de France, demeurant rue Germain-Lointier, dressé à la requête de celui-ci agissant comme tuteur de ses sept enfants., 14 décembre 1648; MC/ET/IX/187
      Extrait du contenu:
      (fol. 4): Dans un cabinet au second étage,.
      '... ung lhut garny de son estuict de cuir, fermant à clef, prisé... 100 s.
      Documents du Minutier central concernant l'histoire de la musique (1600-1650), par Madeleine Jurgens, tome I [études I à X, 1763 actes], Paris, Archives nationales, 1967, p. 893 (instrument de recherche imprimé dématérialisé, certaines notices sont plus détaillées dans la version intégrale accessible en ligne par la rubrique 'Autres instruments de recherche', voir contexte dans le Plan d’orientation général - Notaires de Paris, guides thématiques du Minutier).
      Documents du Minutier central concernant l'histoire de la musique (1600-1650), par Madeleine Jurgens, tome I, Paris, Archives nationales, 1967, XVI-1054 p.
  - Minutes. 1556, juillet - 1571, juillet 1556 - 1571; MC/ET/IX/188
    1556, juillet.
    1560, septembre, novembre et décembre.
    1561, avril, mai, juillet, septembre, et décembre.
    1562, janvier à mars, septembre, octobre et décembre.
    1563, janvier à avril.
    1565, novembre.
    1567, mai.
    1571.
  - Minutes. 1557, 24 avril - 1558, 9 avril, 24 avril 1557 - 9 avril 1558; MC/ET/IX/189; registre
    Manque(s) constaté(s) dans cet article:
    Le premier feuillet manque.
  - Minutes. 1558, 14 mai - 1559, 18 mars, 14 mai 1558 - 18 mars 1559; MC/ET/IX/190; registre
    Plusieurs feuillets manquent.
  - Minutes. 1559, 29 mars - 1560, 10 avril, 29 mars 1559 - 10 avril 1560; MC/ET/IX/191
    'Ad sit principio Virgo Maria, hujus libri'.
    En tête, table alphabétique par prénom de client insérée.
  - Minutes. 1560, 17 avril - 1561, 23 février, 17 avril 1560 - 23 février 1561; MC/ET/IX/192
    Le début et la fin de l'article manquent.
  - Minutes. 1561, 7 avril - 1561, décembre, 7 avril 1561 - décembre 1561; MC/ET/IX/193
    Le mois de juillet 1561 manque.
  - Minutes. 1562, 25 septembre - 1564, 27 mars, 25 septembre 1562 - 27 mars 1564; MC/ET/IX/194
    1562, 25 septembre: un acte.
    1563, janvier à 1564, 27 mars.
    - Inventaire après décès de Catherine Lambert, servante, biens sis rue Saint-Martin, en une maison à l'enseigne du Coq, paroisse Saint-Nicolas-des-Champs, Saint-Laurent, Saint-Leu, Saint-Merri, Saint-Jacques-de-la-Boucherie ou Saint-Josse., 21 octobre 1563; MC/ET/IX/194; 2 Fo [Premier folio et quatrième page sombres en raison des traces d'humidité; déchirures]
      Relevé d'inventaires après décès, 1560-1610 (3454 actes), par Martine Constans, 2001-2009 (base de données migrée: voir contexte dans le Plan d’orientation général - Notaires de Paris, guides thématiques du Minutier).
      inventaire après décès; Saint-Martin (rue); Coq (enseigne du); Lambert, Catherine; employé de maison
  - Minutes. 1564, 5 avril - 1565, 21 avril, 5 avril 1564 - 21 avril 1565; MC/ET/IX/195; registre
  - Minutes. 1564, 14 avril - 1565, janvier, 14 avril 1564 - janvier 1565; MC/ET/IX/196
    'Suyvant le édict du Roy et.. soixante quatre suyvant l'ancienne coustume.'.
  - Minutes. 1565, 24 avril - 1566, 12 avril, 24 avril 1565 - 12 avril 1566; MC/ET/IX/197
  - Minutes. 1566, mai - septembre, mai - septembre 1566; MC/ET/IX/198
  - Minutes. 1567, février - décembre, février - décembre 1567; MC/ET/IX/199
    - Inventaire après décès de René Le Cointe, procureur au Châtelet [signé d'un seul notaire], biens sis rue Saint-Martin, chez Nicolas Michelet, maître drapier et chaussetier, en une maison à l'enseigne de la Pomme d'or, paroisse Saint-Nicolas-des-Champs, Saint-Laurent, Saint-Leu, Saint-Merri, Saint-Jacques-de-la-Boucherie ou Saint-Josse., 4 mars 1567; MC/ET/IX/199; 2 Fo [Première page en partie effacée par l'humidité]
      inventaire après décès; Saint-Martin (rue); Le Cointe, René; Michelet, Nicolas; procureur de justice (Ancien Régime)
  - Minutes. 1568, MC/ET/IX/200; registre (fragment). Document détérioré.
    Le mois de septembre 1568 manque.
    1568: minutes.
    1568, janvier à 20 février et 7 mai à 1 octobre: fragment de registre.
  - Minutes. 1569, janvier - novembre, janvier - novembre 1569; MC/ET/IX/201
    1569, janvier à mai et novembre.
  - Minutes. 1570 - 1571, mai, 1570 - mai 1571; MC/ET/IX/202
    Le mois de novembre 1570 manque.
    1570.
    1571, janvier avril et mai.
    - Contrat de mariage entre honorable homme Benoit Leblond, maître orfèvre, d'une part, et honorable femme Marie Hervye, veuve de Toussaint Duverger, procureur en hôtel de ville et election de Paris, fille de Nicolas Hervye, décédé, maître orfèvre, et d'honorable femme Marguerite Cousin, d'autre part., 12 janvier 1570; MC/ET/IX/202
      Marguerite Cousin, assistant sa fille
      Mariages à Paris de 1570 à 1635 (4550 actes), relevés effectués sous la dir. de Roland Mousnier, v. 1960-1976 (voir contexte dans le Plan d’orientation général - Notaires de Paris, guides thématiques du Minutier).
      Date de révision: 2010
      Date de création de la notice: 2007
      contrat de mariage; Cousin, Marguerite; Duverger, Toussaint; Hervy, Marie; Hervy, Nicolas; Leblond, Benoît; orfèvre
    - Contrat de mariage entre Gilles Charlet, veuf, marchand drapier, chaussetier, d'une part, et Marie de Cueilly, mineure, fille de Louis de Cueilly, bourgeois de Paris, décédé, marchand apothicaire épicier, et d'honorable femme Catherine Levasseur, décédée, d'autre part [assistée de Pierre DUSEAU son tuteur]., 17 janvier 1570; MC/ET/IX/202
      Marie de Cueilly, assistée d'honorable homme Pierre Duseau, marchand apothicaire épicier, bourgeois de Paris, tuteur et curateur
      contrat de mariage; Charlet, Gilles; Cueilly, Louis de; Cueilly, Marie de; Duseau, Pierre; Levasseur, Catherine; fabricant d'accessoires vestimentaires; négociant; commerçant; pharmacien
    - Contrat de mariage entre honorable personne Godefroy Michel, clerc suivant les finances, fils d'honorable personne Jean Michel, bourgeois de Paris, marchand, d'une part, et honorable femme Marie Deshometz, veuve de Jean de Segneville, bourgeois de Paris, marchand apothicaire épicier, d'autre part., 19 janvier 1570; MC/ET/IX/202
      contrat de mariage; Deshometz, Marie; Michel, Godefroy; Michel, Jean; Segneville, Jean de; commerçant; commerçant; pharmacien
    - Devis concernant l'orgue pour Jacques Constantin., 11 février 1570; MC/ET/IX/202; fol.573
      Facteur d'orgues :Gabriel d'Argillières
      Actes signalés par le personnel du Minutier central des notaires de Paris, 2003-2012 (base de données migrée: voir contexte dans le Plan d’orientation général - Notaires de Paris, guides thématiques du Minutier).
      Date de création de la notice: 2005
      devis; Argillières, Gabriel d'; Constantin, Jacques
    - Contrat de mariage entre noble personne Vincent Dumouchet, capitaine Général du charroi des vivres des camps et armées du roi, maréchal des Logis de monseigneur le duc de Guise, demeurant à Chartres sous Montlhéry, d'une part, et Marie Landrey, fille de noble homme, maître Jean Landrey, Avocat en la cour de Parlement, et de Marie Lefeure, d'autre part., 17 mars 1570; MC/ET/IX/202
      Les parents de la future, stipulant pour leur fille
      contrat de mariage; Arpajon (Essonne); Guise (Aisne); Dumouchet, Vincent; Landrey, Jean; Landrey, Marie; Lefeure, Marie; avocat
    - Contrat de mariage entre Josse Marchant, compagnon menuisier, demeurant rue du Four, d'une part, et Barbe Michel, veuve de Elie Dereins, marchand, d'autre part., 21 janvier 1571; MC/ET/IX/202
      Le futur, natif de Vitry-le-François; le futur demeure au logis de Jacques Renouard, maître menuisier.
      contrat de mariage; Four (rue du); Vitry-le-François (Marne); Dereins, Elie; Marchant, Josse; Michel, Barbe; Renouard, Jacques; commerçant; menuisier; menuisier
    - Contrat de mariage entre Cornille Le Feure, compagnon peintre, d'une part, et Nicole Penelle, fille de Pierre Penelle, décédé, marchand de vin, d'autre part., 22 janvier 1571; MC/ET/IX/202
      Le Feure, natif de Paris en la paroisse Saint-Sauveur.
      contrat de mariage; Saint-Sauveur (paroisse); Le Feure, Cornille; Penelle, Nicole; Penelle, Pierre; commerçant; peintre
    - Contrat de mariage entre honorable personne Nicolas Batillart, marchand hôtelier, d'une part, et Geneviève Bataille, mineure, fille d'honorable personne Marc Bataille, décédé, et d'honorable personne Jeanne Brisebarre, décédée, d'autre part., 11 mai 1571; MC/ET/IX/202
      Geneviève Bataille, assistée d'honorable femme Marie Legrant, sa grand-mère, veuve d'honorable homme Anguerrant Delamarre, maître barbier chirurgien à Paris, stipulant pour sa petite fille.
      contrat de mariage; Bataille, Geneviève; Bataille, Marc; Batillart, Nicolas; Brisebarre, Jeanne; Delamarre, Anguerrant; Legrant, Marie; chirurgien; hôtelier
    - Contrat de mariage entre maître Jacques Helye, clerc en l'Université de Paris, demeurant Université de Paris, d'une part, et Claude Creteil, âgée de 30 ans, d'autre part., 15 mai 1571; MC/ET/IX/202
      Jacques Helye, natif du Pays de la Manche; Claude Creteil, lisant et jouissant de ses droits.
      contrat de mariage; Manche (mer); Créteil, Claude; Helye, Jacques
    - Contrat de mariage entre honorable homme Rémy Royer, marchand drapier, maître chaussetier, d'une part, et Marie Bazin, fille d'honorable personne Jean Bazin, bourgeois de Paris, maître tonnelier, et d'honorable personne Antoinette Levacher, d'autre part., 19 mai 1571; MC/ET/IX/202
      Rémy Royer est natif de Vaucqueville, près de Guyauville; Jean Bazin et Antoinette Levacher, stipulant pour leur fille.
      contrat de mariage; Bazin, Jean; Bazin, Marie; Levacher, Antoinette; Royer, Rémi; fabricant d'accessoires vestimentaires; négociant; tonnelier
    - Mariage de Geneviève Bataille en présence de Louis Anthyer, maître peintre, son beau-frère., 19 mai 1571; MC/ET/IX/202
      contrat de mariage; Bataille, Geneviève; Anthier, Louis; peintre
    - Contrat de mariage entre maître Nicolas Le Feure, praticien à Paris, fils de Adrian Le Feure, laboureur, demeurant à Mesles, près de l'Isle-Adam et de Colette Dacheux, d'une part, et Marie Sejournant, veuve de maître Bonnaventure Vallier, procureur en la prévôté de l'Hôtel, d'autre part., 21 mai 1571; MC/ET/IX/202
      contrat de mariage; Nesles-la-Vallée (Val-d'Oise); Dacheux, Colette; Le Feure, Adrien; Le Feure, Nicolas; Séjournant, Marie; Vallier, Bonaventure; agriculteur; juriste; procureur de justice (Ancien Régime)